臺灣新北地方法院三重簡易庭小額民事判決
111年度重小字第3663號
原      告  陳文騏
被      告  汪立煒



上列當事人間請求侵權行為損害賠償事件，原告提起刑事附帶民
事訴訟（111年度附民字第623號），經刑事庭裁定移送審理，於
民國111年10月24日言詞辯論終結，本院判決如下：
    主  文
被告應給付原告新臺幣陸萬元，及自民國一百一十一年五月十日
起至清償日止，按年息百分之五計算之利息。
訴訟費用由被告負擔。
本判決得假執行。   
    理由要領
一、原告起訴主張：被告基於幫助詐欺取財及幫助洗錢之不確定
    故意，於民國109年9月21日前某時，將其申辦之永豐商業銀
    行帳號00000000000000號帳戶（下稱系爭帳戶）之存摺、提
    款卡及密碼，提供身分不詳之詐欺集團成員使用。嗣該詐欺
    集團之成員間即共同意圖為自己不法之所有，基於詐欺取財
    及洗錢之犯意聯絡，由詐欺集團不詳成員張姓男子與原告取
    得聯繫，佯稱可加入投資網站投資賺錢云云，致原告陷於錯
    誤，遂依指示於109年10月6日20時26分及109年10月7日18時
    14分，各轉帳匯款新臺幣（下同）3萬元至系爭帳戶，而遭
    該詐欺集團成員提領，藉此掩飾或隱匿該等犯罪所得之去向
    、所在，原告因而受有共6萬元損害等事實，經本院111年度
    金簡字第358號刑事判決認定在案。雖被告到庭辯稱：這個
    案子我有上訴，我也是被騙，我都不知道有人把錢匯進去，
    我有提供帳戶是因為對方是我的朋友，我不知道他的全名，
    他小名叫小陸，住五股，詳細地址我不知道，在五股某公園
    我提供存摺及密碼，他說他要領薪水。網路銀行我也有給他
    ，他說他沒有帳戶使用。然按因故意或過失，不法侵害他人
    之權利者，負損害賠償責任。故意以背於善良風俗之方法，
    加損害於他人者亦同；數人共同不法侵害他人之權利者，連
    帶負損害賠償責任。不能知其中孰為加害人者，亦同。造意
    人及幫助人，視為共同行為人，民法第184條第1項、第185
    條分別定有明文。又民事上之共同侵權行為（狹義的共同侵
    權行為，即加害行為）與刑事上之共同正犯，其構成要件並
    不完全相同，共同侵權行為人間不以有意思聯絡為必要，數
    人因過失不法侵害他人之權利，苟各行為人之過失行為，均
    為其所生損害之共同原因，即所謂行為關連共同，亦足成立
    共同侵權行為，依民法第一百八十五條第一項前段之規定，
    各過失行為人對於被害人應負全部損害之連帶賠償責任（最
    高法院67年台上字第1737號判例要旨照參照，但本則判例，
    依據108  年1月4日修正，108年7月4日施行之法院組織法第
    57條之1第2項，其效力與未經選編為判例之最高法院裁判相
    同）。茲查金融存款帳戶攸關存戶個人財產權益之保障，屬
    個人理財工具，倘非存戶本人或與之具密切親誼關係者，難
    認有何正當理由可自由使用該帳戶，且稍具通常社會歷練與
    工作經驗之一般人，均應有妥為保管帳戶之常識，縱有特殊
    情況致須將之交付予不具密切親誼之人時，必當深入瞭解該
    他人之可靠性與用途，以防止遭他人違反自己意願使用，或
    遭利用作為與財產犯罪有關之工具。且近年來利用人頭帳戶
    以行詐騙或恐嚇取財之事時有所聞，報章雜誌及新聞均多所
    宣導，而被告於本件行為時，係年滿22歲之成年人，堪認已
    具備相當程度之智識與社會生活經驗，對上情自難諉為不知
    。且被告對於收受系爭帳戶存摺、提款卡、密碼者之真實人
    別（姓名、住居所），全然不知，可知被告將該帳戶提供予
    他人使用，對該蒐集帳戶之人可能以該帳戶供作詐欺取財之
    非法用途一節，應有所預見，竟不違背其本意，仍提供其所
    有之系爭帳戶予他人使用，故本件被告雖未對原告實施詐術
    行為，然其提供金融帳戶、提款卡及密碼幫助詐欺集團遂行
    詐欺及洗錢之行為，與實施詐騙之其他詐騙集團成員，係共
    同不法侵害原告之財產權，為共同侵權行為人，自應對原告
    所受全部損害負連帶賠償責任。
二、從而，原告依侵權行為之法律關係，請求被告給付6萬元，
    及自起訴狀繕本送達翌日即111年5月10日起至清償日止，按
    年息5%計算之利息，為有理由，應予准許。
三、本件係依小額程序所為被告敗訴之判決，爰依職權宣告假執
    行。
中　　華　　民　　國　　111 　年　　10　　月　　31　　日
                      法  官  趙義德
以上正本係照原本作成。
如不服本判決，應於送達後20日內，向本院提出上訴狀，並表明
上訴理由（上訴理由應表明一、原判決所違背之法令及具體內容
。二、依訴訟資料可認為原判決有違背法令之具體事實。）如於
本判決宣示後送達前提起上訴者，應於判決送達後20日內補提上
訴理由書（須附繕本），如未於上訴後20日內補提合法上訴理由
書，法院得逕以裁定駁回上訴。
中　　華　　民　　國　　111 　年　　10　　月　　31　　日
                      書記官  張裕昌